臺灣高雄地方法院刑事附帶民事訴訟判決　　　　
　　　　　　　　　　　　　　　　　 109年度侵附民字第25號
原　　　告　陳○○（代號AV000-A109039，真實姓名詳卷）
　　　　　　（送達代收人林春華律師）
訴訟代理人　林春華律師
被　　　告　甲○○

上列被告因妨害性自主案件（本院109 年度侵訴字第37號），經
原告提起附帶民事訴訟，請求損害賠償，本院判決如下：
    主  文
原告之訴及假執行之聲請均駁回。
    事  實
一、原告起訴主張：被告甲○○之子就讀於高雄某小學，於民國
    108 年3 月27日結識該校聘僱之代理教師原告即代號AV000
    -A109039（下稱原告），原告因多年報考國小教師甄選未獲
    錄取為正式教師，且已至適婚年齡卻未有結婚對象，而自覺
    運勢不佳，而求助於自稱擅長卜卦、風水命理以及○○學之
    被告，被告利用原告亟欲考取教師及順利結婚之心理，佯稱
    原告有主僕卦，需改變房間床位及生肖屬馬之貴人幫助方能
    改變運勢，並告知其之生肖恰巧屬馬可幫助原告改運，原告
    應遵守其訂定之「母狗守則」，即可為原告帶來好運，若不
    服從會招受厄運，致原告心生畏懼，順從甲○○之指示，拍
    攝陰部、乳房及內褲之相片以通訊軟體LINE傳送予被告，並
    尊稱被告為主人，被告竟基於強制性交之犯意，對原告為起
    訴書所列之強制性交犯行共2次。原告因身心受創，無法繼
    續擔任教職，被告同樣以此手法多次恐嚇學校中的教育人員
    ，以及對原告及家屬叫囂要對原告提告誣告，造成原告及家
    人極大傷害。被告所為乃侵害原告身體、健康、精神上之名
    譽人格權。爰依民法第184條第1項前段、第195條第1項侵權
    行為之法律關係，請求被告給付精神上損害賠償等語，並聲
    明：㈠被告應給付原告新臺幣150萬元，及自起訴狀繕本送
    達翌日起至清償日止，按年息5%計算之利息。
    ㈡原告願供擔保，請准宣告假執行。
二、被告則聲明：㈠原告之訴駁回。㈡如受不利判決，被告願供
    擔保請准宣告免為假執行。
    理  由
一、按刑事訴訟諭知無罪、免訴或不受理之判決者，應以判決駁
    回原告所提之附帶民事訴訟，刑事訴訟法第503 條第1 項前
    段定有明文。
二、本件被告因涉嫌妨害性自主案件，業經本院刑事判決諭知無
    罪，有本院109 年度侵訴字第37號判決書可稽，揆諸上開說
    明，原告之訴自應予以駁回。其假執行之聲請，亦失所附麗
    ，爰併予駁回之。
據上論斷，應依刑事訴訟法第503 條第1 項前段，判決如主文。
中    華    民    國   110    年    8     月    20    日
                  刑事第八庭  審判長法  官  鄭詠仁
                                    法  官  鄭伊倫
                                    法  官  陳鑕靂
以上正本證明與原本無異。
如不服本判決應於收受本判決後20日內向本院提出上訴書狀，並
應敘述具體理由，如未敘述上訴理由者，應於上訴期間屆滿後20
日內補提理由書狀於本院（均須按他造當事人之人數附繕本）「
切勿逕送上級法院」。
本判決非對於刑事訴訟之判決有上訴時不得上訴。
因疫情而遲誤不變期間，得向法院聲請回復原狀。
中    華    民    國   110    年    8     月    20    日
                                    書記官  許雅惠